【裁判字號】    98,上易,861
【裁判日期】    981228
【裁判案由】    竊盜
【裁判全文】
臺灣高等法院臺南分院刑事判決         98年度上易字第861號
上  訴  人
即  被  告  甲○○
上列上訴人因竊盜案件，不服臺灣雲林地方法院98年度易字第50
2號中華民國98年11月5日第一審判決（起訴案號：臺灣雲林地方
法院檢察署98年度偵字第4065號），提起上訴，本院判決如下：
    主  文
上訴駁回。
    理  由
一、按刑事訴訟法第361條、第367條規定，不服地方法院之第一
    審判決而提起上訴者，應提出上訴書狀，並敘述具體理由，
    為上訴必備之程式；其所提出之書狀未敘述上訴理由，或僅
    曾以言詞陳述上訴理由者，均應於上訴期間屆滿後20日內補
    提理由書於第一審法院。第一審法院經形式審查，認逾期未
    補提上訴理由者，應定期間先命補正；逾期未補正者，為上
    訴不合法律上之程式，應以裁定駁回。倘已提出上訴理由，
    但所提非屬具體理由者，則由第二審法院以上訴不合法律上
    之程式，判決駁回。而所謂具體理由，必係依據卷內既有訴
    訟資料或提出新事證，指摘或表明第一審判決有何採證認事
    、用法或量刑等足以影響判決本旨之不當或違法，而構成應
    予撤銷之具體事由，始克當之（例如：依憑證據法則具體指
    出所採證據何以不具證據能力，或依憑卷證資料，明確指出
    所為證據證明力之判斷如何違背經驗、論理法則）；倘僅泛
    言原判決認定事實錯誤、違背法令、量刑失之過重或輕縱，
    而未依上揭意旨指出具體事由，或形式上雖已指出具體事由
    ，然該事由縱使屬實，亦不足以認為原判決有何不當或違法
    者（例如：對不具有調查必要性之證據，法院未依聲請調查
    亦未說明理由，或援用證據不當，但除去該證據仍應為同一
    事實之認定），俾與第二審上訴制度在請求第二審法院撤銷
    、變更第一審不當或違法之判決，以實現個案救濟之立法目
    的相契合，並節制濫行上訴（最高法院97年度台上字第892
    號判決參照）。
二、本件上訴意旨略以：上訴人除深感原判決量刑過重，難令上
    訴人誠服外，另因本案所有案件均係上訴人自行供出，故均
    符合法律上自首要件，僅盼上訴能撤銷判決，另為適當之刑
    責，以早日返家盡為人子之孝道，為人夫及為人父之責任云
    云。
三、經查：按量刑的輕重，屬事實審法院得依職權自由裁量之事
    項，苟已斟酌刑法第57條各款所列情狀而未逾越法定刑度，
    不得遽指為違法，且在同一犯罪事實與情節，如別無其他加
    重或減輕之原因，下級審量定之刑，亦無過重或失輕之不當
    情形，則上級審法院對下級審法院之職權行使，原則上應予
    尊重。查本件被告對於本案犯罪事實，迭於警詢、偵查及原
    審供承不諱，原審法院因被告就被訴事實為有罪之陳述，經
    告知簡式審判程序之旨，並聽取公訴人及被告之意見後，裁
    定以簡式審判程序審理。復以被告罪證明確，因予適用刑法
    第320條第1項、第321條第1項第2款、第62條前段、第47條
    第1項、第51條第5款等規定論罪，並敘明被告所犯如原判決
    附表編號1至10所示竊盜、逾越安全設備竊盜等罪，其於前
    罪徒刑執行完畢後，五年內故意再犯本件有期徒刑以上之各
    罪，應均依累犯規定依法加重其刑；並已詳敘被告係於借提
    至雲林縣警察局斗六分局偵查隊訊問時，在本件如原判決附
    表編號1至10所示犯罪事實未被有偵查權之公務員或機關發
    覺前，向雲林縣警察局斗六分局偵查隊員警自首坦承犯行，
    進而接受裁判，均應依刑法第62條前段自首之規定減輕其刑
    ，及審酌被告正值青壯之年，竟不知憑恃己力掙取金錢以供
    生活之需，猶恣意竊取他人財物，價值觀念非無偏差；且前
    已有竊盜前科紀錄，猶未能深切體認他人財產權之不可侵犯
    性而重蹈覆轍，被告犯罪所彰顯之主觀惡性亦不容小覷，再
    參以被告犯罪動機、目的、手段、竊取財物之價值多寡、被
    告已於警詢、偵查及法院審理期間坦承犯行、具有國中肄業
    學歷之智識程度等一切情狀，各量處如原判決附表「宣告刑
    」欄所示之刑，並定應執行刑有期徒刑3年。本院經核原審
    判決業已詳載被告之犯罪事實、所憑之證據及應適用之法條
    ，其認事用法俱無不合，量刑亦稱妥適，並未逾越法定刑度
    及濫用自由裁量之權限，即核無不當或違法之情形。
四、被告復未依據卷內既有訴訟資料或提出新事證，具體指摘或
    表明第一審判決有何認事採證不當或違法之事由，或明確指
    出所為證據證明力之判斷、推論如何違背經驗、論理法則，
    或彼先前之自白有何違反任意性之規定。揆諸前開說明，被
    告上訴理由，自難謂係具體理由。是被告之上訴顯不合法律
    上之程式，爰依刑事訴訟法第367條前段之規定，駁回被告
    之上訴，並不經言詞辯論為之。
據上論斷，應依刑事訴訟法第367條前段、第372條，判決如主文
。
中    華    民    國    98    年    12    月    28    日
                  刑事第一庭    審判長法  官  黃崑宗
                                      法  官  蔡長林
                                      法  官  陳顯榮
以上正本證明與原本無異。
不得上訴。
                                      書記官  劉岳文
中    華    民    國    98    年    12    月    28    日

司法院資訊處製作；財團法人民間司法改革基金會備份。
